【裁判字號】    88,訴,1395
【裁判日期】    890201
【裁判案由】    毒品危害防制條例
【裁判全文】
臺灣桃園地方法院刑事判決                        八十八年度訴字第一三九五號
    公  訴  人    臺灣桃園地方法院檢察署檢察官
    被      告    丙○○
    選任辯護人    乙○○
右列被告因違反毒品危害防制條例案件，經檢察官提起公訴（八十八年度偵字第一五
三八八號），本院判決如左：
        主  文
丙○○連續販賣第二級毒品，處有期徒刑柒年陸月。犯罪所得財物新台幣玖仟元沒收
之，如全部或一部不能沒收時，以其財產抵償之。
        事  實
一、丙○○基於意圖營利之概括犯意，自民國（下同）八十八年六月中旬至九月二十
    七日期間，在桃園縣八德市○○路○段四九０巷十七弄二衖九號、桃園市○○路
    陸橋及桃園市○○路與莊敬路附近等地，先後以每包新台幣（下同）一千元、二
    千元、三千元不等價格，連續六次非法販賣第二級毒品安非他命予甲○○（另案
    偵辦）非法吸用，嗣於八十八年九月三十日三時許，查獲甲○○並扣得甫購用剩
    餘之安非他命一包（一點五公克）因而循線查獲。丙○○計販賣第二級安非他命
    所得玖仟元。
二、案經桃園縣警察局桃園分局報請臺灣桃園地方法院檢察署檢察官偵查起訴。
        理  由
一、訊據被告丙○○否認右揭犯行，辯稱：由於甲○○與伊有發生口角，對伊懷恨因
    此所指述不實在，伊並無販賣安非他命所得云云。惟查：（一）右揭事實業據證
    人甲○○於警訊、偵查及本院審理中迭次證述甚詳（詳見八十八年度偵字第一五
    三八八號卷第六頁背面、第十九背頁、本院八十八年十二月六日、八十九年一月
    十四日訊問筆錄），其與被告丙○○並無恩怨，顯無誣陷被告之可能。（二）此
    外，證人甲○○被警方查獲確實有吸用第二級毒品安非他命，經送觀察勒戒，且
    扣案安非他命亦經本院宣告沒收，此有甲○○台灣高等法院被告全國前案紀錄表
    各乙紙在卷可憑。（三）被告於八十八年十二月十四日審理時對於本院詢問：「
    與甲○○有無恩怨」，回答「無」；但於最後審理時卻辯稱與甲○○有恩怨，其
    辯解不足採信。本案事證明確，被告犯行洵堪認定，應依法論科。
二、核被告丙○○所為，係犯毒品危害防制條例第四條第二項販賣第二級毒品罪。被
    告非法持有安非他命之低度行為，應為販賣之高度行為所吸收，不另論罪。丙○
    ○多次販賣安非他命之犯行，時間緊接，所犯構成要件相同，顯係出於概括之犯
    意為之，為連續犯，爰依刑法第五十六條之規定論以一罪，除該罪法定本刑無期
    徒刑部分依法不得加重外，就其餘部分加重其刑。爰審酌被告犯罪之動機、目的
    、手段，犯罪時所受之刺激及其品性、生活狀況、智識程度、犯罪所生之損害，
    及犯罪後態度等一情狀，量處如主文所示之刑，以示儆懲。另被告丙○○販賣所
    得財物九仟元應依毒品危害防制條例第十九條第一項宣告沒收之，如全部或一部
    不能沒收時，以其財產抵償之。
據上論斷，應依刑事訴訟法第二百九十九條第一項前段，毒品危害防制條例第四條第
二項、第十九條第一項，刑法第十一條、第五十六條，判決如主文。
本案經檢察官胡樹德到庭執行職務。
中      華      民      國    八十九    年        二      月     一     日
                                      台灣桃園地方法院刑事第二庭
                                          法  官  張  益  銘
右正本證明與原本無異。
如不服本判決，應於判決送達後十日內向本院提出上訴狀( 應附繕本 )，上訴於
臺灣高等法院。
                                    書記官   黃文琪
中        華        民        國   八十九   年   二   月    九    日
附錄本案論罪科刑法條：
毒品危害防制條例第四條第二項
製造、運輸、販賣第一級毒品者，處死刑或無期徒刑；處無期徒刑者，得併科新臺幣
一千萬元以下罰金。
製迼、運輸、販賣第二級毒品者，處無期徒刑或七年以上有期徒刑，得併科新台幣七
百萬元以下罰金。
製造、運輸、販賣第三級毒品者，處五年以上有期徒刑，得併科新臺幣五百萬元以上
罰金。
製迼、運輸、販賣專供製迼或施用毒品之器具者，處一年以上七年以下有期徒刑，得
併科新臺幣一百萬元以下罰金。
前四項之未遂犯罰之。


司法院資訊處製作；財團法人民間司法改革基金會備份。
